# 关于处置子公司股权涉及的非经常性损益事项

提问人：qinyegui 时间：2021-12-09 19:36:20
案例：
A公司于 2020 年 11 月与B公司共同投资成立了一家子公司C，持有C公司20%的股权，投资成本为 200 万元。 2020 年C公司实现利润 500 万元。A公司按照权益法确认了投资收益 100 万元。 2021 年C公司又实现了较大的利润，并进行了分红。A公司于 2021 年８月向B公司转让了持有的C公司股权。
问题：
A公司对C公司的投资收益（权益法核算、股权处置损益）是否作为非经常性损益？
思考：
1 、在是否计入非经常性损益方面，主要参考《公开发行证券的公司信息披露解释性公告第 1 号—非经常性损益(2008 )》的规定。非经常性损益是指与公司正常经营业务无直接关系，以及虽与正常经营业务相关，但由于其性质特殊和偶发性，影响报表使用人对公司经营业绩和盈利能力作出正常判断的各项交易和事项产生的损益。该文件采用列举法的方式，对常见的应计入非经常性损益的项目进行了列举。
2 、A公司对C公司的核算，按照《企业会计准则第 2 号:长期股权投资》，采用了权益法进行核算，与A公司其他联营企业的核算方式一致，该项投资没有其他特殊安排。（项目组对C公司的管理层及投资方B进行了访谈确认）
3 、参照其他上市公司的会计处理及附注披露，是将对联营企业的权益法核算的投资收益计入到经常性损益的。
4 、处置股权的损益计入非经常性损益。
问题：对于这种投资期限较短的联营企业，在判断按权益法核算的投资收益是否属于非经常性损失时，是否需要考虑该股权的持有时限？

回答人：chenyiwei
考虑以下几点：
1 、权益法下确认的投资收益，是否对应于被投资企业的非经常性损益项目？
2 、为何取得投资后不到一年即处置？是否在最初取得时即已明确将在短期内处置？